臺灣屏東地方法院刑事判決　　　　　　 100年度易緝字第30號
公　訴　人　臺灣屏東地方法院檢察署檢察官
被　　　告　蕭國雄
上列被告因竊盜案件，經檢察官提起公訴（100 年度偵字第952
、2011號），嗣因被告就被訴事實為有罪之陳述，經本院裁定適
用簡式審判程序審理，判決如下：
    主  文
蕭國雄犯如附表所示之罪，各處如附表所示之刑。應執行有期徒
刑肆年拾月。
    事  實
一、蕭國雄基於意圖為自己不法之所有及竊盜之犯意，駕駛車號
    578-TR號自用大貨車，而為附表編號3 所示之犯行。蕭國雄
    復與廖本弘（已另行判決）共同基於意圖為自己不法之所有
    及竊盜之犯意聯絡，由廖本弘先選定欲行竊之物品後，再由
    蕭國雄駕駛車號578-TR號自用大貨車，2 人即於現場共同為
    附表編號1 、2 、4 至12、14所示之犯行。蕭國雄另與廖本
    弘、真實姓名年籍均不詳綽號「吉仔」之成年男子，共同基
    於意圖為自己不法之所有及竊盜之犯意聯絡，由廖本弘先選
    定欲行竊之物品後，再由蕭國雄駕駛車號578-TR號自用大貨
    車，並與該真實姓名年籍均不詳綽號「吉仔」男子合計3 人
    ，於現場共同為附表編號13所示之犯行。嗣經警循線查獲等
    ，知悉上情。
二、案經屏東縣政府警察局屏東分局、里港分局報告臺灣屏東地
    方法院檢察署檢察官偵查起訴。
    理  由
一、按本件被告蕭國雄所犯係死刑、無期徒刑、最輕本刑為3 年
    以上有期徒刑以外之罪，而其於本院審理時就被訴事實為有
    罪之陳述，經本院告知簡式審判程序之旨，並聽取其與公訴
    人之意見後，認無不得或不宜改依簡式審判程序進行之情事
    ，依刑事訴訟法第273 條之1 第1 項規定，當庭裁定本件行
    簡式審判程序，合先敘明。
二、上揭犯罪事實，業據被告蕭國雄於本院審理中坦承不諱，此
    外並有告訴人紀朝明、李清喜、被害人莊政諭、陳明進、黃
    崇倫、許水泉、邱榮燦、吳仲彥、林忠憶、李金呈、蔡美香
    、之指訴及證人姚朝元、林志陞、共同被告廖本弘之證述、
    卷附之現場照片暨監視器翻拍照片46張、贓物認領保管單、
    扣押筆錄、扣押物品目錄表、過磅單6 紙、現場照片暨監視
    器翻拍照片23張、收受物品登記表、高雄醫院大學附設中和
    紀念醫院住院病歷、被告蕭國雄自白書等，足認被告蕭國雄
    前揭自白與事實相符，本案事證明確，被告蕭國雄犯行堪以
    認定。
三、次查就被告蕭國雄所犯附表編號2 、3 之竊盜犯行，依屏東
    縣政府警察局里港分局里警分偵字第01000001560 號卷所附
    偵查報告及被告蕭國雄所出具之2 分自白書可知，該2 件竊
    盜犯行均係被告蕭國雄於具偵查犯罪權限之公務員尚未發覺
    何人為行為人前，即向承辦本案警員承認其為犯罪行為；另
    附表編號4 至6 之竊盜犯行，依屏東縣政府警察局屏東分局
    屏警分偵字第1000000730號卷記載可知，被告蕭國雄係於警
    方未掌握任何監視照片或目擊證人等情形下即自動坦承犯行
    ；惟因被告蕭國雄嗣後有逃亡之情，經本院於100 年度易字
    第475 號、758 號均發布通緝才到案，顯見被告蕭國雄有不
    願接受裁判之情，故上開5 件竊盜犯行應不符自首要件之規
    定（本院100 年9 月21日審判筆錄記載有誤），附此述明。
四、新舊法比較：
    本件被告蕭國雄行為後，刑法第321 條第1 項業於100 年1
    月26日修正公布，並於同年月28日生效施行。按行為後法律
    有變更者，適用行為時之法律，但行為後之法律有利於行為
    人者，適用最有利於行為人之法律，刑法第2 條第1 項定有
    明文。查修正前刑法第321 條第1 項規定：「犯竊盜罪而有
    左列情形之一者，處6 月以上、5 年以下有期徒刑：一、於
    夜間侵入住宅或有人居住之建築物、船艦或隱匿其內而犯之
    者。二、毀越門扇、牆垣或其他安全設備而犯之者。三、攜
    帶兇器而犯之者。四、結夥三人以上而犯之者。五、乘火災
    、水災或其他災害之際而犯之者。六、在車站或埠頭而犯之
    者」；修正後刑法第321 條第1 項則規定：「犯竊盜罪而有
    下列情形之一者，處6 月以上、5 年以下有期徒刑，得併科
    新臺幣10萬元以下罰金：一、侵入住宅或有人居住之建築物
    、船艦或隱匿其內而犯之者。二、毀越門扇、牆垣或其他安
    全設備而犯之者。三、攜帶兇器而犯之者。四、結夥三人以
    上而犯之者。五、乘火災、水災或其他災害之際而犯之者。
    六、在車站、埠頭、航空站或其他供水、陸、空公眾運輸之
    舟、車、航空機內而犯之者」，經比較新舊法之規定，新法
    法定刑除增加「得併科10萬元以下罰金」之罰金刑外，並刪
    除原第1 款「於夜間」之要件，且就第6 款增加「航空站、
    其他供水、陸、空公眾運輸之舟、車、航空機內」之要件，
    核均屬加重刑罰或擴大加重竊盜構成要件之涵攝範圍。就本
    案被告上開附表編號13所示竊盜犯行，若適用修正後刑法規
    定，其刑責中並有得併科罰金之規定，是修正後刑法第321
    條第1 項之規定並未較有利於行為人，自應適用修正前刑法
    第321 條第1 項之規定。
五、論罪科刑：
（一）核被告蕭國雄就附表編號13部分所為係犯修正前刑法第
      321 條第1 項第4 款之結夥竊盜罪（公訴人業已當庭變更
      起訴法條），就附表其餘編號部分則均係犯刑法第320 條
      第1 項之竊盜罪。
（二）被告蕭國雄與同案被告廖本弘間，就附表編號1 、2 、4
      至12、14之竊盜犯行，均有犯意聯絡及行為分擔，均應論
      以共同正犯；被告廖本弘與同案被告蕭國雄及真實姓名年
      籍均不詳綽號「吉仔」之成年男子，就附表編號13結夥竊
      盜部分犯行，亦有犯意聯絡及行為分擔，固仍應論以共同
      正犯，惟因結夥三人以上竊盜，其本質上已含有多人共犯
      一罪之性質，故於判決主文中即無庸記載「共同」。
（三）被告蕭國雄所犯上開普通或加重竊盜犯行，犯意個別，行
      為互殊，應予分論併罰。
（四）爰審酌被告蕭國雄不思以正當途逕取得財物，一再恣意竊
      取物品，對於他人財產安全及社會秩序產生一定程度之危
      害；參以被告蕭國雄歷次所竊得之財物皆具有相當價值，
      惟犯後坦承犯行，態度良好，兼衡其年齡業已60多歲、素
      行、犯罪之手段、動機、目的、經濟狀況及智識程度等一
      切情狀等一切情狀，分別量處如附表所示之刑，及依法定
      其應執行刑如主文所示。
（五）另本案2 件起訴書中檢察官均就被告蕭國雄部分請求本院
      依刑法第90條規定，宣告被告應於刑之執行前入勞動場所
      強制工作，以矯被告有犯罪習慣之惡習，惟查本院審酌本
      案既已科處被告蕭國雄相當之刑責，不可謂不重，以足以
      懲罰其所犯之罪責；而令被告入勞動場所強制工作目的本
      係讓被告習得相當技能以求改變其犯罪之惡習等，但被告
      蕭國雄現今年齡已66歲，縱令其於刑之執行前強制工作，
      應難期其再習得何種技能，故本院認無於本案就被告蕭國
      雄部分再予宣告強制工作之必要，並予述明。
據上論斷，應依刑事訴訟法第273 條之1 第1 項、第299 條第1
項前段，刑法第2 條第1 項前段、第28條、第320 條第1 項、第
321 條第1 項第4 款（修正前）、第51條第5 款，刑法施行法第
1 條之1 ，判決如主文。
本案經檢察官劉昀到庭執行職務。
中    華    民    國   100    年    9     月    30  日
                  刑事第二庭    法  官  黃紀錄
以上正本證明與原本無異。
如不服本判決應於收受判決後10日內向本院提出上訴書狀，並應
敘述具體理由；其未敘述上訴理由者，應於上訴期間屆滿後20日
內向本院補提理由書（均須按他造當事人之人數附繕本）「切勿
逕送上級法院」。
中    華    民    國   100    年    10    月    3     日
                                書記官  戴仲敏
附表：
┌──┬────┬───────┬───┬─────┬───────┬─────┬───────┐
│編號│日期    │地點          │被害人│共犯      │竊得之物      │所犯法條  │主文          │
├──┼────┼───────┼───┼─────┼───────┼─────┼───────┤
│1   │99年9 月│屏東縣九如鄉九│紀朝明│廖本弘    │鑿井工具1 批（│刑法第320 │蕭國雄共同犯竊│
│    │6 日2 時│塊厝段707 地號│      │          │價值約新臺幣15│條第1項   │盜罪，處有期徒│
│    │5 分許  │土地          │      │          │萬元）        │          │刑捌月。      │
├──┼────┼───────┼───┼─────┼───────┼─────┼───────┤
│2   │99年10月│在屏東縣九如鄉│李清喜│廖本弘    │鐵製灌漿模1 批│刑法第320 │蕭國雄共同犯竊│
│    │2 日4 時│產業道路旁之玉│      │          │（價值約新臺幣│條第1項   │盜罪，處有期徒│
│    │10分許  │水段1010地號土│      │          │9萬元）       │          │刑捌月。      │
│    │        │地            │      │          │              │          │              │
├──┼────┼───────┼───┼─────┼───────┼─────┼───────┤
│3   │99年10月│在屏東縣九如鄉│李清喜│無        │鐵製灌漿模1 批│刑法第320 │蕭國雄犯竊盜罪│
│    │25日7 時│產業道路旁之玉│      │          │（價值約新臺幣│條第1項   │，處有期徒刑柒│
│    │30分許  │水段1010地號土│      │          │9萬元）       │          │月。          │
│    │        │地            │      │          │              │          │              │
├──┼────┼───────┼───┼─────┼───────┼─────┼───────┤
│4   │99年11月│屏東縣長治鄉復│許水泉│廖本弘    │鋪路鐵板2 塊（│刑法第320 │蕭國雄共同犯竊│
│    │12日凌晨│華街德協段    │      │          │價值約新臺幣10│條第1 項  │盜罪，處有期徒│
│    │4 時許  │16325 地號土地│      │          │萬元）        │          │刑捌月。      │
├──┼────┼───────┼───┼─────┼───────┼─────┼───────┤
│5   │99年11月│屏東縣長治鄉復│許水泉│廖本弘    │鋪路鐵板3 塊（│刑法第320 │蕭國雄共同犯竊│
│    │17日凌晨│華街德協段    │      │          │價值約新臺幣15│條第1 項  │盜罪，處有期徒│
│    │4 時許  │16325 地號土地│      │          │萬元）        │          │刑捌月。      │
├──┼────┼───────┼───┼─────┼───────┼─────┼───────┤
│6   │99年12月│屏東縣屏東市建│莊政諭│廖本弘    │水泥攪拌桶1個 │刑法第320 │蕭國雄共同犯竊│
│    │21日凌晨│豐路、瑞光路口│      │          │              │條第1 項  │盜罪，處有期徒│
│    │3 時30分│工地          │      │          │              │          │刑捌月。      │
│    │許      │              │      │          │              │          │              │
├──┼────┼───────┼───┼─────┼───────┼─────┼───────┤
│7   │99年12月│屏東縣長治鄉榮│陳明進│廖本弘    │工字鐵20支噸（│刑法第320 │蕭國雄共同犯竊│
│    │27日凌晨│興段0961 7地號│      │          │價值約新臺幣20│條第1 項  │盜罪，處有期徒│
│    │3 時30分│土地          │      │          │萬元）        │          │刑捌月。      │
│    │許      │              │      │          │              │          │              │
├──┼────┼───────┼───┼─────┼───────┼─────┼───────┤
│8   │99年12月│屏東縣屏東市建│莊政諭│廖本弘    │立坑機模組2 組│刑法第320 │蕭國雄共同犯竊│
│    │30日凌晨│豐路、瑞光路口│      │          │（價值約新臺幣│條第1 項  │盜罪，處有期徒│
│    │4 時30分│工地          │      │          │20萬元）      │          │刑捌月。      │
│    │許      │              │      │          │              │          │              │
├──┼────┼───────┼───┼─────┼───────┼─────┼───────┤
│9   │100 年1 │高雄市六龜區旗│佑峰營│廖本弘    │鋪路鐵板3 塊  │刑法第320 │蕭國雄共同犯竊│
│    │月4 日凌│六公路旁工地（│造股份│          │              │條第1 項  │盜罪，處有期徒│
│    │晨2 時30│高雄市○○段臺│有限公│          │              │          │刑捌月。      │
│    │分許    │27甲線8L+200處│司    │          │              │          │              │
│    │        │）            │      │          │              │          │              │
├──┼────┼───────┼───┼─────┼───────┼─────┼───────┤
│10  │100 年1 │高雄市六龜區三│進昇營│廖本弘    │鋪路鐵板5 塊  │刑法第320 │蕭國雄共同犯竊│
│    │月4 日凌│民路旁工地    │造股份│          │              │條第1 項  │盜罪，處有期徒│
│    │晨3 時20│              │有限公│          │              │          │刑捌月。      │
│    │分許    │              │司    │          │              │          │              │
├──┼────┼───────┼───┼─────┼───────┼─────┼───────┤
│11  │100 年1 │高雄市美濃區高│黃崇倫│廖本弘    │鋼筋2 綑（規格│刑法第320 │蕭國雄共同犯竊│
│    │月7 日凌│美大橋下工地  │      │          │4.9 公尺、1.5 │條第1 項  │盜罪，處有期徒│
│    │晨3 時30│              │      │          │公噸重，價值約│          │刑捌月。      │
│    │分許    │              │      │          │新臺幣35000 元│          │              │
│    │        │              │      │          │）            │          │              │
├──┼────┼───────┼───┼─────┼───────┼─────┼───────┤
│12  │99年7 月│屏東縣鹽埔鄉堤│林忠憶│廖本弘    │鋪路鐵板4 塊（│刑法第320 │蕭國雄共同犯竊│
│    │17日上午│防路堅友砂石場│      │          │價值約新臺幣4 │條第1 項  │盜罪，處有期徒│
│    │5 時許  │旁            │      │          │萬元）        │          │刑捌月。      │
├──┼────┼───────┼───┼─────┼───────┼─────┼───────┤
│13  │99年7 月│屏東縣鹽埔鄉堤│林忠憶│廖本弘、真│鋪路鐵板14塊（│刑法第321 │蕭國雄犯結夥竊│
│    │18日上午│防路堅友砂石場│      │實姓名年籍│價值約新臺幣14│條第1 項第│盜罪，處有期徒│
│    │5 時40分│旁            │      │均不詳綽號│萬元）        │4款 （業經│刑壹年。      │
│    │許      │              │      │「吉仔」之│              │檢察官當庭│              │
│    │        │              │      │成年男子  │              │變更起訴法│              │
│    │        │              │      │          │              │條）      │              │
├──┼────┼───────┼───┼─────┼───────┼─────┼───────┤
│14  │99年12月│屏東市○○段  │李金呈│廖本弘    │推土機履帶之滾│刑法第320 │蕭國雄共同犯竊│
│    │21日凌晨│644 之4 地號  │      │          │輪5粒 、吊輪2 │條第1 項  │盜罪，處有期徒│
│    │2 時許  │              │      │          │粒、大情輪10粒│          │刑捌月。      │
│    │        │              │      │          │、護板2 台、彈│          │              │
│    │        │              │      │          │簧座5 台、大腿│          │              │
│    │        │              │      │          │座6 台等物品（│          │              │
│    │        │              │      │          │價值約新臺幣12│          │              │
│    │        │              │      │          │萬元）        │          │              │
└──┴────┴───────┴───┴─────┴───────┴─────┴───────┘